臺灣板橋地方法院交通事件裁定　　　　96年度交聲字第1287號
原處分機關　交通部公路總局臺北區監理所
異　議　人
即受處分人　甲○○
上列異議人即受處分人因違反道路交通管理處罰條例案件，對於
交通部公路總局臺北區監理所96年8 月6 日所為之處分（原處分
案號：北監營裁字第裁40-C00000000號），聲明異議，本院裁定
如下：
    主  文
異議駁回。
    理  由
一、聲明異議意旨略以：異議人即受處分人甲○○係臺北客運駕
    駛，於民國96年6 月21日晚上10時45分許，駕駛車號438-FE
    號營業大客車，行經臺北縣土城市○○路德霖技術學院前交
    岔路口時，號誌本為綠燈，但快到路口停止線時，突有小貓
    自路邊跑出，異議人為免壓到該貓，趕緊踩剎車，但因大客
    車不能立即將剎車踩死，所以其先點剎一下，到停止線時車
    子停頓一下再往前衝時，其再踩第二剎車，才將大客車完全
    剎住，此為大客車剎車之正常程序，而此時因該路口號誌燈
    號轉換較快，早已由綠燈轉為紅燈，大客車則半個車身超越
    停止線，但後輪尚未超越停止線，依當時情況，亦僅有「越
    線臨停」之違規事實，然此時突有警員衝至路中鳴笛招手指
    示異議人將車開過去，但當時仍是紅燈，待轉換為綠燈時，
    其才將車開至對面路口停車，卻遭該警開單舉發闖紅燈，顯
    與上述違規事實不符，且該警態度傲慢，不聽其解釋，當其
    拒簽罰單，該警又稱不簽即不給罰單，異議人迫於無奈始於
    罰單上簽名，整個取締過程讓其感覺草率粗糙，該警執法有
    所不當，況所謂闖紅燈汐止整輛車駛過路口二個號誌，始算
    闖紅燈，按其當時所停位置僅係越線臨停，並無闖紅燈之情
    ，再該警取締本件違規，亦無拍照存證，爰提出聲明異議云
    云。
二、按汽車駕駛人，行經有燈光號誌管制之交岔路口闖紅燈者，
    處新臺幣一千八百元以上五千四百元以下罰鍰；又汽車駕駛
    人，違反道路交通管理處罰條例第53條規定者，除依原條款
    處罰鍰外，並予記違規點數三點，道路交通管理處罰條例第
    53條第1 項、第63條第1 項第3 款分別定有明文。
三、查本件異議人即受處分人甲○○駕駛車號438-EF號營業大客
    車，於96年6 月21日晚上10時50分許，沿臺北縣土城市○○
    路往石門方向行駛，駛至與青雲路380 巷設有燈光號誌管制
    之交岔路口時，遇紅燈而逕自直行闖越之違規事實，業經臺
    北縣政府警察局土城分局函陳查報屬實無訛，有該分局96年
    7 月24日北縣警土交裁字第0960024035號函影本1 紙在卷可
    稽。異議人雖具狀辯稱上開意旨云云，惟上開警局函示亦已
    指明並無異議人指陳「紅燈超越停止線臨停」之情事，況按
    道路交通標誌標線號誌設置規則第206 條第5 款第1 點規定
    「車輛面對圓形紅燈表示禁止通行，不得超越停止線或進入
    路口。」，是依異議人上開所述，縱異議人車輛於駛越停止
    線後即停煞，而未繼續駛越交岔路口，仍已屬闖紅燈之違規
    行為。再衡諸舉發警員與異議人間，互不相識，亦無怨隙，
    其執行公務當無故意構陷異議人之理，是舉發警員上開舉發
    情節，尚堪採信，至舉發警員於發覺異議人違規行為攔停後
    ，其執行稽查取締之執法態度是否妥適，則與異議人有無違
    規行為無涉，尚不能執此以卸免異議人違規裁罰之責任。綜
    上所述，異議人上開所辯，應不足採，其上開違規事實堪認
    無訛。從而，原處分機關據以援引上開規定，裁處罰鍰新臺
    幣三千六百元，並記違規點數三點，並無不當。本件異議為
    無理由，應予駁回。
四、據上論斷，應依道路交通案件處理辦法第19條，裁定如主文
    。
中　　華　　民　　國　　96　　年　　11　　月　　26　　日
                        交通法庭  法  官  彭  全  曄
以上正本證明與原本無異
如不服本裁定應於送達後5日內向本院提出抗告狀
                                  書記官  吳  詩  琳
中　　華　　民　　國　　96　　年　　11　　月　　26　　日
